【裁判字號】    88,自,1190
【裁判日期】    890824
【裁判案由】    詐欺
【裁判全文】
臺灣臺中地方法院刑事判決                        八十八年度自字第一一九號
    自  訴  人  林淑惠
    被      告  林峰岳
右列被告因詐欺案件，經自訴人提起自訴，本院判決如左：
    主  文
林峰岳連續以詐術得財產上不法之利益，處罰金陸仟元，如易服勞役，以參佰元折算
壹日。
    事  實
一、林峰岳基於概括之犯意，先於八十七年六月九日上午以電話向林淑惠表示欲刊登
    人事廣告，經林淑惠前往林峰岳位在台中市○○○路○段四五一號之住處接洽，
    林峰岳委託林淑惠在聯合報刊登招募職員之廣告，雙方議價三千七百八十元，林
    峰岳交付一紙由室安企業有限公司（下稱室安公司）擔任發票人、面額三千七百
    八十元、發票日係八十七年十月份之支票，並稱雙方將來仍會有業務往來，致林
    淑惠因而陷於錯誤，為林峰岳刊登上開廣告；林峰岳復於八十七年七月中旬，再
    以電話委託林淑惠在聯合報刊登廣告，所需費用一千四百三十元，林峰岳又交付
    一紙由室安公司擔任發票人、發票日係八十七年十一月三十日、面額一千四百三
    十元、付款人為台中區中小企業銀行南屯分行之支票，致林淑惠不疑有他，為其
    刊登廣告。嗣於八十七年十月間，林峰岳上述所交付之第一張支票經林淑惠屆期
    提示後被退票，林峰岳遂前往林淑惠位在台中市○區○○路一四一號之營業處，
    改以其本人名義開立一紙發票日八十七年十月二十一日、面額三千七百八十元、
    到期日係八十七年十一月十五日之本票交林淑惠收執，而換回該張退票；其後林
    淑惠屆期提示第二張支票又遭退票，經向林峰岳追索，發覺林峰岳不知去向，始
    知受騙。
二、案經林淑惠向本院提起自訴。
    理  由
一、訊據被告林峰岳固坦承於右開時、地先後委託自訴人刊登二次廣告，而交付其所
    經營之室安公司之支票，並於後來改以其本人名義之本票，向自訴人換回第一張
    本票，及前開票據屆提示均不獲付款，目前仍無清償分文等情節，惟矢口否認有
    何詐欺之犯行，辯稱因為經營不善，致未能向自訴人清償債務云云。經查：自訴
    人右開指稱與被告交易之過程，業據提出被告所開立發票日：八十七年十月二十
    一日、面額三千七百八十元、到期日：八十七年十一月十五日之本票影本一紙，
    及室安公司擔任發票人、票號：ＮＴＳＡ0000000號、發票日係八十七年
    十一月三十日、面額一千四百三十元、付款人為台中區中小企業銀行南屯分行之
    支票暨退票理由單影本各一件為憑，被告亦供承屬實。本件交易金額非鉅，被告
    復係室安公司之實際負責人，應無難以清償之情形，乃被告二次皆以三個月以上
    之遠期支票作為支付工具，屆期又均無法兌現，事後即令其經濟狀況至為勉強，
    應仍可分期給付自訴人，詎其不知去向，自到庭後至今仍分文未付，是綜合上述
    ，衡諸常情，被告自始委託自訴人刊登廣告時，應即存有詐得不法利益之犯意，
    其右開詐欺之犯行，事證明確，堪以認定，所辯經營不善云云，徒托空言，應非
    可採。
二、核被告林峰岳所為，係犯刑法第三百三十九條第二項之以詐術得財產上不法之利
    益罪。其先後二次犯行，時間緊接，所犯構成要件相同，顯係基於概括之犯意反
    覆為之，為連續犯，應以一罪論，並加重其刑。爰審酌被告犯罪之動機、目的、
    方法、手段、所得之不法利益、犯後態度，及迄未能達成和解等一切情狀，量處
    如主文所示之刑，並諭知易服勞役之折算標準。
據上論斷，應依刑事訴訟法第三百四十三條、第二百九十九條第一項前段，刑法第五
十六條、第三百三十九條第二項、第四十二條第二項，罰金罰鍰提高標準條例第一條
前段、第二條，判決如主文。
中      華      民      國      八十九      年      八    月  二十四    日
                                        法  官  莊  深  淵
右正本證明與原本無異。
如不服本判決，應於送達後十日內向本院提出上訴狀（須附繕本），上訴於台灣高等
法院台中分院。
                                        書記官
中      華      民      國      八十九      年      八    月  二十四    日
附錄論罪科刑法條
刑法第三百三十九條：
  意圖為自己或第三人不法之所有，以詐術使人將本人或第三人之物交付者，處五年
以下有期徒刑、拘役或科或併科一千元以下罰金。
  以前項方法得財產上不法之利益或使第三人得之者，亦同。
  前二項之未遂犯罰之。


司法院資訊處製作；財團法人民間司法改革基金會備份。
